【裁判字號】    97,交抗,1103
【裁判日期】    970923
【裁判案由】    聲明異議
【裁判全文】
臺灣高等法院臺中分院交通事件裁定    97年度交抗字第1103號
抗  告  人  交通部公路總局台中區監理所豐原監理站
法定代理人  甲○○
受 處 分人  乙○○
上列抗告人因受處分人違反道路交通管理處罰條例案件，不服台
灣台中地方法院，中華民國97年8月25日所為裁定（97年交聲字
第2335號），提起抗告，本院裁定如下：
    主  文
抗告駁回。
    理  由
一、本案經本院審理結果，認第一審裁定並無不當，應予維持，
    並引用第一審裁定記載之理由（如附件）。
二、抗告意旨略以：有關酒駕違規裁罰係依據道路交通管理處罰
    條例第35條第一項第一款規定之立法精神及意旨，應剝奪其
    汽車駕駛用路權，請維持本站97年8月12日豐監稽違字第裁
    63-HC0000000號裁決等語。
三、按道路交通管理處罰條例對於違規駕駛人處罰之規定，設有
    吊扣或吊銷駕駛執照之規定者，並非僅該條例第35條，而現
    行道路交通管理處罰條例第68條僅規定：「汽車駕駛人，因
    違反本條例及道路交通安全規則之規定，受吊銷駕駛執照處
    分時，吊銷其持有各級車類之駕駛執照。」並未規定吊扣時
    ，亦吊扣違規駕駛人持有各級車類之駕駛執照。其立法理由
    略以：「原條文將違法或違規駕駛人所持有各級車類之駕駛
    執照一併吊扣或吊銷，失之過酷，影響人民工作及生活甚鉅
    ，爰修正之」等語，故現行條文，係將道路交通管理處罰條
    例第68條原有條文中之「吊扣或」3字刪除，有立法院交通
    委員會94年10月5日台立交字第09424 00153號函附道路交通
    管理處罰條例第68條審查報告 (登在立法院公報第94卷第70
    期第135至138頁)可稽。則於依現行道路交通管理處罰條例
    規定，處罰違規駕駛人「吊銷」駕駛執照處分時，固可依上
    開條例第68條規定，同時吊銷違規人持有之各級車類駕駛執
    照。但於處罰駕駛人「吊扣」駕駛執照處分時，即不能「準
    用」或「類推適用」上開條例第68條關於吊銷駕駛人持有各
    級車類駕駛執照之規定。
四、經查：本件受處分人違規行為係發生於97年5月14日，其應
    適用修正後之道路交通管理處罰條例第68條規定。又受處分
    人違規時，係駕駛自小客車，此有交通部公路總局台中區監
    理所豐原監理站豐監稽違字第裁63-HC0000000號違反道路交
    通管理事件裁決書、台中縣警察局中縣警交字第HC0000000
    號舉發違反道路交通管理事件通知單各一紙附於原審卷可憑
    （見原審卷第三、八頁）。依前揭規定，抗告人應僅限制受
    處分人駕駛自小客車之權利，即吊扣其小型車駕駛執照，始
    符依法行政原則，原審已論述詳實。抗告人以道路交通管理
    處罰條例第35條第1項第1款之規定，認應剝奪受處分人汽車
    駕駛用路權，已不當擴張解釋限制人民權利之法律，與依法
    行政原則有違，是本件應僅吊扣小型車之駕駛執照，以避免
    過度影響人民之工作及生活，始符合修法本旨。原裁定並無
    違誤，抗告人之抗告並無理由，應予駁回。
五、據上論結，應依道路交通案件處理辦法第26條，刑事訴訟法
    第412條，裁定如主文。
中    華    民    國    97    年    9     月    23    日
            交通法庭    審判長法  官  李  璋  鵬
                              法  官  胡  忠  文
                              法  官  蕭  錦  鍾
上列正本證明與原本無異。
不得再抗告。
                              書記官  蕭  訓  慧
中    華    民    國    97    年    9     月    23    日


司法院資訊處製作；財團法人民間司法改革基金會備份。
